臺灣高等法院刑事裁定
111年度聲字第2739號
聲  請  人  臺灣高等檢察署檢察官
受  刑  人  楊劉輇



上列聲請人因受刑人數罪併罰有二裁判以上，聲請定其應執行之
刑（111年度執聲字第1292號），本院裁定如下：
    主  文
楊劉輇因犯如附表所示各罪所處之刑，應執行有期徒刑拾捌年陸
月，併科罰金新臺幣柒萬元，罰金如易服勞役，以新臺幣壹仟元
折算壹日。
    理  由
一、聲請意旨略以：受刑人楊劉輇因違反毒品危害防制條例等數
    罪，先後經判決確定如附表（原聲請書附表編號5至10、14
    至22之「偵查(自訴)機關年度案號」欄有漏載，應以本件附
    表為正確），應依刑法第50條第1項第1款、第2項、第53條
    、第51條第5款、第7款規定，定其應執行之刑，爰依刑事訴
    訟法第477條第1項聲請裁定等語。
二、查受刑人因犯如附表編號1至22所示之罪，經判處該編號所
    示之刑確定（其中附表編號1至19部分，前經本院以110年度
    聲字第1383號裁定應執行有期徒刑16年8月，併科罰金新臺
    幣5萬元確定），合於裁判確定前犯數罪之情形，且本院為
    其犯罪事實最後判決之法院，有各該刑事裁判書、本院被告
    前案紀錄表可稽。其中附表編號1至3、6至8、11、13、17、
    18部分，為得易科罰金之罪；其餘為不得易科罰金之罪，惟
    受刑人已就所犯上開各罪，請求檢察官聲請定其應執行刑，
    有定應執行刑調查表可憑（見本院卷第17頁）。茲檢察官聲
    請就受刑人所犯上開各罪，定其應執行刑，核屬正當，爰依
    刑法第51條第5款所定外部性界限，審酌受刑人所犯罪數、
    主要為違反毒品危害防制條例或槍砲彈藥刀械管制條例等罪
    、所侵害法益之類型、犯罪時間介於民國105年至108年5月
    間、依犯罪情節所顯示之人格特性等，對於受刑人所犯數罪
    為整體非難評價，並考量法律之目的、法律秩序之理念、前
    定執行刑等內部性界限，及受刑人就本件定刑表示無意見（
    見本院卷309頁），兼酌刑罰經濟及恤刑等刑事政策，定其
    應執行刑如主文所示，並諭知罰金如易服勞役之折算標準。
據上論斷，依刑事訴訟法第477條第1項，刑法第50條、第53條、
第51條第5款、第7款、第42條第3項前段，裁定如主文。
中　　華　　民　　國　　111 　年　　8 　　月　　26　　日
              　　刑事第六庭    審判長法　官  劉方慈
                                      法　官  許曉微
                                      法　官  朱嘉川
以上正本證明與原本無異。      
如不服本裁定，應於收受送達後5日內向本院提出抗告狀。
                                      書記官  尤朝松
中　　華　　民　　國　　111 　年　　8 　　月　　30　　日
附表：
 編號           1          2          3 罪名  非駕駛業務過失傷害 毒品危害防制條例 毒品危害防制條例 宣告刑  有期徒刑3月 有期徒刑2月 有期徒刑4月 犯罪日期  107年4月2日 107年10月30日 107年11月27日 偵查(自訴)機關年度案號  桃園地檢107年度偵字第28341號 桃園地檢108年度毒偵字第1930號 桃園地檢107年度毒偵字第7596號 最後事實審 法    院 桃園地院 桃園地院 桃園地院  案    號 108年度桃交簡字第5號 108年度桃簡字第1475號 108年度桃簡字第776號  判決日期 108年5月3日 108年7月15日 108年9月5日 確定判決 法    院 桃園地院 桃園地院 桃園地院  案    號 108年度桃交簡字第5號 108年度桃簡字第1475號 108年度桃簡字第776號  判    決確定日期 108年6月4日 108年8月6日 108年10月6日 

 編號        4        5        6 罪名  槍砲彈藥刀械管制條例 毒品危害防制條例 毒品危害防制條例 宣告刑  有期徒刑2年4月，併科新臺幣2萬元 有期徒刑1年4月 有期徒刑2月 犯罪日期  106年8月間某日至106年11月1日 106年10月24日 106年10月11日 偵查(自訴)機關年度案號  桃園地檢107年度偵字第5595號 桃園地檢107年度偵字第1926號、第5694號 桃園地檢107年度偵字第1926號、第5694號 最後事實審 法    院 桃園地院 臺灣高院 臺灣高院  案    號 107年度訴字第641號 108年度上訴字第3163號 108年度上訴字第3163號  判決日期 108年9月20日 108年11月27日 108年11月27日 確定判決 法    院 桃園地院 臺灣高院 臺灣高院  案    號 107年度訴字第641號 108年度上訴字第3163號 108年度上訴字第3163號  判    決確定日期 108年10月15日 108年12月17日 108年11月27日 

 編號        7        8        9 罪名  毒品危害防制條例 毒品危害防制條例 毒品危害防制條例 宣告刑  有期徒刑5月 有期徒刑5月 有期徒刑3年7月 犯罪日期  105年間某日 106年10月底某日 106年9月26日 偵查(自訴)機關年度案號  桃園地檢107年度偵字第1926號、第5694號 桃園地檢107年度偵字第1926號、第5694號 桃園地檢107年度偵字第1926號、第5694號 最後事實審 法    院 臺灣高院 臺灣高院 臺灣高院  案    號 108年度上訴字第3163號 108年度上訴字第3163號 108年度上訴字第3163號  判決日期 108年11月27日 108年11月27日 108年11月27日 確定判決 法    院 臺灣高院 臺灣高院 臺灣高院  案    號 108年度上訴字第3163號 108年度上訴字第3163號 108年度上訴字第3163號  判    決確定日期 108年11月27日 108年11月27日 108年12月17日 

 編號        10       11        12 罪名  毒品危害防制條例 毒品危害防制條例 槍砲彈藥刀械管制條例 宣告刑  有期徒刑3年8月 有期徒刑5月 有期徒刑1年4月，併科新臺幣1萬元 犯罪日期  106年9月27日 108年5月15日 108年1月1日 偵查(自訴)機關年度案號  桃園地檢107年度偵字第1926號、第5694號 桃園地檢108年度毒偵字第2807號 桃園地檢108年度偵字第2362號 最後事實審 法    院 臺灣高院 桃園地院 臺灣高院  案    號 108年度上訴字第3163號 108年度桃簡字第2048號 109年度上訴字第2522號  判決日期 108年11月27日 109年1月17日 109年9月10日 確定判決 法    院 臺灣高院 桃園地院 臺灣高院  案    號 108年度上訴字第3163號 108年度桃簡字第2048號 109年度上訴字第2522號  判    決確定日期 108年12月17日 109年3月4日 109年10月7日 

 編號         13        14        15 罪名  槍砲彈藥刀械管制條例 槍砲彈藥刀械管制條例 毒品危害防制條例 宣告刑  有期徒刑3月，併科新臺幣2萬元 有期徒刑2年6月，併科新臺幣2萬元 有期徒刑3年8月 犯罪日期  108年5月16日 108年4月10日 107年10月3日 偵查(自訴)機關年度案號  桃園地檢108年度偵字第18311號 桃園地檢108年度毒偵字第3975號、108年度偵字第11613、14903、14904、17466號 桃園地檢108年度毒偵字第3975號、108年度偵字第11613、14903、14904、17466號 最後事實審 法    院 桃園地院 臺灣高院 臺灣高院  案    號 109年度審簡字第365號 109年度上訴字第3023號 109年度上訴字第3023號  判決日期 109年9月21日 109年12月30日 109年12月30日 確定判決 法    院 桃園地院 臺灣高院 臺灣高院  案    號 109年度審簡字第365號 109年度上訴字第3023號 109年度上訴字第3023號  判    決確定日期 109年10月28日 110年1月27日 110年1月27日 

 編號         16        17        18 罪名  毒品危害防制條例 毒品危害防制條例 毒品危害防制條例 宣告刑  有期徒刑3年8月 有期徒刑3月 有期徒刑3月 犯罪日期  107年10月16日 108年4月10日 108年4月9日 偵查(自訴)機關年度案號  桃園地檢108年度毒偵字第3975號、108年度偵字第11613、14903、14904、17466號 桃園地檢108年度毒偵字第3975號、108年度偵字第11613、14903、14904、17466號 桃園地檢108年度毒偵字第3975號、108年度偵字第11613、14903、14904、17466號 最後事實審 法    院 臺灣高院 桃園地院 桃園地院  案    號 109年度上訴字第3023號 108年度訴字第972號 108年度訴字第972號  判決日期 109年12月30日 109年6月11日 109年6月11日 確定判決 法    院 臺灣高院 桃園地院 桃園地院  案    號 109年度上訴字第3023號 108年度訴字第972號 108年度訴字第972號  判    決確定日期 110年1月27日 109年12月9日 109年12月9日 

 編號         19        20        21 罪名  毒品危害防制條例 毒品危害防制條例 槍砲彈藥刀械管制條例 宣告刑  有期徒刑2年 有期徒刑3年10月 有期徒刑3年2月，併科新臺幣5萬元 犯罪日期  108年4月10日 107年5月22日 107年1、2月間某日至107年7月4日 偵查(自訴)機關年度案號  桃園地檢108年度毒偵字第3975號、108年度偵字第11613、14903、14904、17466號 桃園地檢107年度偵字第16863、20896、26041、29138、30619號、108年度偵字第739號 桃園地檢107年度偵字第16863、20896、26041、29138、30619號、108年度偵字第739號 最後事實審 法    院 臺灣高院 臺灣高院 臺灣高院  案    號 109年度上訴字第3023號 109年度上訴字第4444號 109年度上訴字第4444號  判決日期 109年12月30日 111年4月28日 111年4月28日 確定判決 法    院 臺灣高院 臺灣高院 臺灣高院  案    號 109年度上訴字第3023號 109年度上訴字第4444號 109年度上訴字第4444號  判    決確定日期 110年1月27日 111年5月30日 111年5月30日 

 編號         22   罪名  毒品危害防制條例   宣告刑  有期徒刑7月   犯罪日期  107年7月4日   偵查(自訴)機關年度案號  桃園地檢107年度偵字第16863、20896、26041、29138、30619號、108年度偵字第739號   最後事實審 法    院 臺灣高院    案    號 109年度上訴字第4444號    判決日期 111年4月28日   確定判決 法    院 臺灣高院    案    號 109年度上訴字第4444號    判    決確定日期 111年5月30日